---
title: "Documentación de CSV"

author: "Salma Cano Sierra"

date: "`r Sys.Date()`"

output:

  html_document:

    toc: true

    toc_depth: 3

    toc_float: 
      collapsed: false
      smooth_scroll: true
      
    number_sections: true


    theme: readable

    df_print: paged

    code_folding: show
---

```{r setup, include=FALSE}
knitr::opts_chunk$set(echo = TRUE)
datos<-read.csv("C:\\Users\\AMIGO\\Documents\\10 Semestre Salma\\Analítica de Datos\\Lenguaje R\\calificaciones_alumnos.csv")
```

## Estructura del Documento CSV {.tabset .tabset-fade .tabset-pills}

A continuación se muestra el contenido y las operaciones que se van a realizar en el documento CSV por medio de R.


### Nombre del documento CSV
>calificaciones_alumnos.csv


### Resumen del Documento CSV

```{r echo=FALSE}
summary(datos)
```

### Contenido del Documento CSV
```{r echo=FALSE}
datos
```

### Campos del archivo CSV
```{r echo=FALSE}
colnames(datos)
```

#### Número de registros 
```{r echo=FALSE}
nrow(datos)
```

## Gráfica de Calificaciones
A continuación se muestran las calificaciones por alumno

```{r echo=FALSE}
plot(
  x=datos$No, 
  y=datos$Promedio,
  type="h",
  main="Gráfica de calificaciones por alumno",
  xlab="No. alumno",
  ylab="Calificación"
  )
```

## Gráfica de Barras que muestra calificaciones
```{r echo=FALSE}
library(ggplot2)
barplot(height = datos$Promedio,
        names.arg = datos$No,
        xlab = "No de alumno",
        ylab = "Calificaciones",
        main = "Grafica de calificaciones",
        col = "green",
        border = "pink",
        )



ggplot(data = datos, aes(x = No, y = Promedio)) +
  geom_line() +
  labs(
    title = "Gráfica de calificaciones por alumno",
    x = "No. alumno",
    y = "Calificación"
  )


  
```











